【裁判字號】    97,訴,592
【裁判日期】    970225
【裁判案由】    毒品危害防制條例
【裁判全文】
臺灣高雄地方法院刑事判決               97年度訴字第592號
公  訴  人  臺灣高雄地方法院檢察署檢察官
被      告  甲○○
                    現於臺灣高雄監獄執行中
上列被告因違反毒品危害防制條例案件，經檢察官提起公訴（96
年度毒偵字第10061 號），被告於本院準備程序中為有罪之陳述
，經合議庭裁定由受命法官依簡式審判程序獨任審理，本院判決
如下：
    主  文
甲○○犯施用第一級毒品罪，累犯，處有期徒刑壹年。又犯施用
第二級毒品罪，累犯，處有期徒刑肆月。應執行有期徒刑壹年貳
月。
    事  實
一、甲○○曾因施用毒品案件，經本院先以90年度毒聲字第6614
    號裁定令入戒治處所施以強制戒治1 年，再以91年度毒聲字
    2298號裁定停止戒治，於民國91年5 月16日強制戒治執行完
    畢釋放；復因施用毒品案件，經本院以90年度訴字第2728號
    分別判處有期徒刑10月、4 月，並定應執行有期徒刑1 年確
    定，甫於93年3 月1 日因縮刑期滿執行完畢出監。猶不知戒
    絕毒癮，復基於施用第一級毒品海洛因之犯意，於96年9 月
    7 日21時36分許回溯24小時內某時，在不詳地點，以針筒注
    射方式，施用海洛因1 次。及另基於施用第二級毒品甲基安
    非他命之犯意，於96年9 月7 日21時36分許回溯24小時內某
    時，在不詳地點，以不詳方式，施用甲基安非他命1 次，嗣
    於96年9 月7 日21時36分許因甲○○為列管毒品人口，經警
    通知到警局經其同意採尿送驗結果呈可待因、嗎啡及甲基安
    非他命陽性反應，始知悉上情。
二、案經高雄市政府警察局三民第二分局報請臺灣高雄地方法院
    檢察署檢察官偵查起訴。
    理  由
一、按本案被告甲○○所犯毒品危害防制條例第10條第1 項施用
    第一級毒品罪、同條第2 項施用第二級毒品罪，均係死刑、
    無期徒刑、最輕本刑為3 年以上有期徒刑以外之罪，其於準
    備程序就前揭被訴事實均為有罪之陳述，經依法告知簡式審
    判程序之旨，並聽取當事人之意見後，本院認無不得或不宜
    改依簡式審判程序進行之情形，爰依刑事訴訟法第273 條之
    1 第1 項規定，裁定本件由受命法官獨任進行簡式審判程序
    ，合先敘明。
二、上揭事實，業據被告於本院審理中坦承不諱（本院卷第40頁
    ），且被告於上揭時地為警查獲時所採集之尿液，經送請高
    雄市立凱旋醫院檢驗結果確呈甲基安非他命、可待因及嗎啡
    陽性反應，亦有該院濫用藥物尿液檢驗報告（警卷第6 頁）
    、尿液採證檢驗對照表、尿液檢體監管記錄表（警卷第4 至
    5 頁）附卷可稽。是被告之自白核與事實相符，本案事證明
    確，被告上開分別施用第一級毒品海洛因、第二級毒品甲基
    安非他命之犯行，均堪認定。
三、按海洛因、甲基安非他命分別為毒品危害防制條例第2 條第
    2 項第1 款、第2 款所規定之第一級及第二級毒品，不得持
    有、施用。觀察、勒戒或強制戒治執行完畢釋放後，5 年內
    再犯第10條之罪者，應依一般刑事訴訟程序予以起訴論罪科
    刑，此觀諸毒品危害防制條例第23條第第2 項規定自明。被
    告曾有如事實欄所示之強制戒治前科，有臺灣高等法院被告
    前案紀錄表及台灣高等法院在監在押全國紀錄表在卷可佐，
    其於強制戒治執行完畢釋放後5 年內，再犯本件分別施用第
    一級毒品海洛因及第二級毒品甲基安非他命案件，依前述規
    定，自應依法起訴論罪科刑。
四、核被告所為，係分別犯毒品危害防制條例第10條第1 項之施
    用第一級毒品罪、同條例第2 項之施用第二級毒品罪。被告
    分別持有第一級毒品海洛因、第二級毒品甲基安非他命，進
    而分別施用之，其持有之低度行為俱為施用之高度行為所吸
    收，不另論罪。被告所犯前開施用第一級毒品、第二級毒品
    2 罪間，犯意各別、行為互殊，自應分論併罰。被告曾有如
    事實欄所示之前科紀錄，此有上開前案紀錄表在卷可參，其
    於有期徒刑執行完畢後5 年內，分別故意再犯本件有期徒刑
    以上之罪，均為累犯，俱應依刑法第47條第1 項規定分別加
    重其刑。爰審酌被告因施用毒品等案件經前揭強制戒治及判
    處徒刑執行完畢後，再犯本件施用毒品犯行，顯見其仍未能
    戒除毒癮，且戒毒之意念非堅，惟念及被告於犯罪後已坦承
    犯行，態度良好，且施用毒品行為，乃屬對其自身健康之戕
    害行為及其犯罪動機、目的、手段等一切情狀，各量處如主
    文所示之刑，並依法定其應執行刑如主文所示，以資懲儆。
據上論斷，應依刑事訴訟法第273 條之1 第1 項、第299 條第1
項前段，毒品危害防制條例第10條第1 項、第2 項，刑法第11條
前段、第47條第1 項、第51條第5 款，判決如主文。
本案經檢察官乙○○到庭執行職務。
中    華    民    國    97    年     2    月    25    日
                  刑事第八庭  法  官  曾仁勇
以上正本證明與原本無異。
如不服本判決應於收受本判決後10日內向本院提出上訴書狀，並
應敘述具體理由，如未敘述上訴理由者，應於上訴期間屆滿後20
日內補提理由書狀於本院（均須按他造當事人之人數附繕本）「
切勿逕送上級法院」。
中    華    民    國    97    年     2    月    25    日
                              書記官  王治華
附錄本件論罪科刑之法條：
毒品危害防制條例第10條
施用第一級毒品者，處 6 月以上 5 年以下有期徒刑。
施用第二級毒品者，處 3 年以下有期徒刑


司法院資訊處製作；財團法人民間司法改革基金會備份。
